臺灣新竹地方法院刑事判決
109年度易字第1004號
公  訴  人  臺灣新竹地方檢察署檢察官
被      告  巫日生


上列被告因公共危險案件，經檢察官提起公訴（109年度偵字第1
3342號），本院判決如下：
    主    文
巫日生犯刑法第一百七十五條第三項之失火罪，處拘役參拾日，
如易科罰金，以新臺幣壹仟元折算壹日。
    犯罪事實
一、巫日生居住在其向陳麗月所承租位於新竹縣○○市○○路0段000
    巷00號房屋（坐落在新竹縣○○市○○○段○○○○段000地號土地）
    ，與前妻紀青秀因從事資源回收工作，時常置放資源回收物
    品於上址房屋南側空地（下稱南側空地）。巫日生於民國00
    0年0月00日上午6時許，在上址房屋門口靠近南側空地處點
    火燃燒廢紙，本應注意在該處燃燒廢紙，而南側空地上又置
    放保麗龍、泡棉、廢家電、木材等雜物，如未完全熄滅火種
    ，又未與雜物間保持適當距離並設置適當隔絕設施，以防止
    未熄滅之火種飄散至雜物處，可能會因蓄熱又起火燃燒致生
    失火危險，而依當時情況又無不能注意之情形，竟疏未注意
    及此，巫日生於燃燒完廢紙後，雖有澆水熄滅火勢，然仍未
    清除燃燒之物品，確保可能引發火勢之任何可能，即自行於
    同日上午9時許返回上址房屋內睡覺，至同日下午1時許，因
    上開遺落之火種引起南側空地上之雜物起火燃燒，因風勢強
    勁，火流向四周延燒，除現場空地所堆置雜物部分受燒，並
    延燒至巫日生所居住上址房屋南側及鄰居施文慶所居住之新
    竹縣○○市○○路0段000巷00號房屋東側，致生公共危險。嗣經
    巫日生撥打119報案，經新竹縣政府消防局獲報派員到場始
    將火勢撲滅。
二、案經新竹縣政府警察局竹北分局函送臺灣新竹地方檢察署檢
    察官偵查後提起公訴。　　
    理    由
一、證據能力：
　　按被告以外之人於審判外之陳述，雖不符刑事訴訟法第159
    條之1至第159條之4之規定，而經當事人於審判程序同意作
    為證據，法院審酌該言詞陳述或書面陳述作成時之情況，認
    為適當者，亦得為證據；當事人、代理人或辯護人於法院調
    查證據時，知有第159條第1項不得為證據之情形，而未於言
    詞辯論終結前聲明異議者，視為有前項之同意，刑事訴訟法
    第159條之5定有明文。其立法意旨在於傳聞證據未經當事人
    之反對詰問予以核實，原則上先予排除。惟若當事人已放棄
    反對詰問權，於審判程序中表明同意該等傳聞證據可作為證
    據；或於言詞辯論終結前未聲明異議，基於尊重當事人對傳
    聞證據之處分權，及證據資料愈豐富，愈有助於真實發見之
    理念，且強化言詞辯論主義，使訴訟程序得以順暢進行，上
    開傳聞證據亦均具有證據能力。查本判決以下所引用具傳聞
    性質之證據資料，檢察官、被告巫日生於本院審判程序同意
    作為證據（見本院卷P61-62），並經本院依法踐行調查證據
    程序，檢察官、被告就上開證據之證據能力均未爭執，於言
    詞辯論終結前亦未聲明異議，本院審酌前開證據資料作成或
    取得之狀況，並無違法取證或其他瑕疵，亦無顯不可信之情
    況，且與待證事實具有關連性，故認為適當而得作為證據，
    揆諸上開規定，應具有證據能力。
二、認定犯罪事實所憑之證據及理由：
　　上揭犯罪事實，業據被告於本院審理時坦認犯罪（見本院卷
    P60-61、P65-66），且有其於接受消防局談話時之陳述及偵
    查中之供述（見他字卷P23-26、P107-109、P125-129）、證
    人即被害人施文慶於接受消防局談話時及偵查中之陳述（見
    他字卷P27-29、P107-109）、證人即被告之前妻紀青秀於偵
    查中之證述（見他字卷P125-129）可佐，復有新竹縣政府消
    防局火災原因調查鑑定書【含火災原因調查鑑定書摘要（見
    他字卷P5-8）、火災現場勘察人員簽到表（見他字卷P9-11
    ）、火災現場勘察紀錄及原因研判（見他字卷P12-20）、火
    災出動觀察紀錄（見他字卷P21-22）、火災證物鑑定報告（
    見他字卷P30）、火災現場位置圖（見他字卷P31）、火災現
    場物品配置圖（見他字卷P32-36）、火災現場照相位置圖（
    見他字卷P37-41）、火災現場採證拍照位置圖（見他字卷P4
    2）、火災現場照片資料（見他字卷P43-97）、附件資料1：
    火災保險資料（見他字卷P98-99）】、土地建物查詢資料及
    地籍圖查詢資料（見他字卷P112-114）、本院109年度訴字
    第263號民事判決（見他字卷P115-118）、臺灣新竹地方檢
    察署公務電話紀錄單（見他字卷P119）、新竹縣竹北地政事
    務所土地複丈成果圖（見他字卷P120）附卷可憑，足徵被告
    之自白與事實相符，堪以採信。綜上，本案事證明確，被告
    犯行洵堪認定，應依法論科。
三、論罪科刑：
　　按刑法第173條第2項失火燒燬現供人使用之住宅罪，其所謂
    「燒燬」係指因火力燃燒而喪失物之主要效用而言，若僅屋
    內天花板、傢俱、裝潢出現煙燻、碳化或燃燒之情形，並未
    損及房屋之鋼筋混凝土、牆壁結構等主要構成部分，即非燒
    燬，必該建物已不足遮蔽風雨，供人棲身等使用效能已喪失
    ，始足構成燒燬之要件，故如該住宅本身尚未達喪失其效用
    之程度，因該罪並無處罰未遂犯之規定，故於此情形應係觸
    犯刑法第175條第3項之失火燒燬第173條、第174條以外物品
    罪（最高法院89年台上字第2495號、71年台上字第6583號判
    決意旨參照）。查被告雖因過失致生本件火災，且客觀上確
    有延燒他人所有房屋，而致生公共危險，然該火災火勢並未
    損及上開新竹縣○○市○○路0段000巷00號、57號房屋之重要構
    成部分，該等房屋並未因燃燒結果致喪失居住效用，有前揭
    火災現場照片資料存卷可參，足認上開受延燒房屋尚未達燒
    燬之程度，與刑法第173條第2項失火燒燬現供人使用之住宅
    罪之構成要件有間。是核被告所為，係犯刑法第175條第3項
    之失火燒燬住宅、建築物及交通工具以外之物，致生公共危
    險罪。爰以行為人之責任為基礎，審酌被告因自身之疏失，
    釀成本件火災，致生公共危險，並造成他人財產上之損失非
    輕，所為自應非難，並考量其犯後已於本院坦認罪，惟尚未
    能與被害人達成和解之犯後態度，並審酌本件火災對公共安
    全及他人財產所造成之危險、損害程度，暨被告之前科素行
    （參卷附臺灣高等法院被告前案紀錄表）、其自陳學歷為高
    中畢業之智識程度、目前從事運輸業貨車司機、離婚、育有
    2名子女均就學中、家庭經濟狀況勉持之生活狀況（參本院
    卷P66）等一切情狀，量處如主文所示之刑，並諭知易科罰
    金之折算標準，以示懲儆。
據上論斷，應依刑事訴訟法第299條第1項前段，判決如主文。
本案經檢察官林鳳師提起公訴，檢察官陳中順到庭執行職務。
中　　華　　民　　國　　110 　年　　3 　　月　　15　　日
                  刑事第八庭  法  官  廖素琪
以上正本證明與原本無異。
如不服本判決應於收受本判決後20日內向本院提出上訴書狀，上
訴書狀應敘述具體理由。上訴書狀未敘述上訴理由者，應於上訴
期間屆滿後20日內補提理由書狀於本院（均須按他造當事人之人
數附繕本）「切勿逕送上級法院」。
告訴人或被害人如對於本判決不服者，應具備理由請求檢察官上
訴，其上訴期間之計算係以檢察官收受判決正本之日期為準。
中　　華　　民　　國　　110 　年　　3 　　月　　15　　日
                              書記官  田宜芳
附錄論罪法條：
刑法第175條第3項
失火燒燬前二條以外之物，致生公共危險者，處拘役或9千元以
下罰金。